【裁判字號】    99,訴,1957
【裁判日期】    990915
【裁判案由】    毒品危害防制條例
【裁判全文】
臺灣板橋地方法院刑事判決              99年度訴字第1957號
公  訴  人  臺灣板橋地方法院檢察署檢察官
被      告  甲○○
上列被告因毒品危害防制條例案件，經檢察官提起公訴（99年度
毒偵字第4061號），本院依簡式審判程序判決如下：
    主  文
甲○○施用第一級毒品，累犯，處有期徒刑玖月。
    事  實
一、甲○○前因施用毒品案件，經臺灣桃園地方法院以93年度毒
    聲字第527 號裁定送觀察、勒戒後，認有繼續施用毒品之傾
    向，再經上開法院以95年度毒聲字第1676號裁定令入戒治處
    所施以強制戒治，嗣於民國96年9 月21日（起訴書誤載為96
    年11月14日）執行完畢釋放出所，並由臺灣桃園地方法院檢
    察署檢察官以96年度戒毒偵字第291 號為不起訴處分確定。
    復因轉讓第一級毒品案件，經臺灣高等法院以96年度上訴字
    第1621號刑事判決判處有期徒刑一年四月，減為有期徒刑八
    月，並由最高法院以96年度台上字第6950號刑事判決駁回上
    訴而確定；又因施用第一級、第二級毒品案件，經臺灣桃園
    地方法院以97年度審訴字第2057號刑事判決分別判處有期徒
    刑七月、四月，應執行有期徒刑九月確定；前述各案刑期經
    接續執行後，甫於98年8 月21日縮刑期滿執行完畢。
二、詎甲○○仍未悛悔，復基於施用第一級毒品海洛因（下稱海
    洛因）及第二級毒品甲基安非他命（下稱甲基安非他命）之
    犯意，於99年3 月20日在臺北縣鶯歌鎮○○路某處，以將海
    洛因及甲基安非他命粉末置於玻璃球吸食器內，再於其下方
    點火燒烤產生煙霧後加以吸用之方式，同時非法施用海洛因
    及甲基安非他命一次。嗣於99年3 月21日夜間10時30分許，
    在臺北縣鶯歌鎮○○路與鳳吉一街口為警查獲，經其同意採
    集尿液後，送驗結果呈鴉片類（嗎啡）及甲基安非他命類陽
    性反應，始悉上情。
三、案經臺北縣政府警察局三峽分局報請臺灣板橋地方法院檢察
    署檢察官偵查起訴。
    理  由
一、本件被告甲○○所犯係死刑、無期徒刑、最輕本刑為三年以
    上有期徒刑以外之罪，其於準備程序中就被訴事實為有罪之
    陳述，經法官告知簡式審判程序之旨，並聽取公訴人及被告
    之意見後，本院業已於99年9 月1 日依刑事訴訟法第273 條
    之1 第1 項之規定，合議裁定由受命法官獨任進行簡式審判
    程序，合先敘明。
二、前揭事實業據被告於本院審理中供承不諱，而其於上開時、
    地為警查獲後所採尿液，經送臺灣檢驗科技股份有限公司以
    EIA 酵素免疫分析法初步檢驗，再以GC/MS 氣相層析質譜儀
    法確認檢驗結果，確均呈鴉片類（嗎啡）及甲基安非他命類
    陽性反應乙節，亦有該公司99年4 月14日、編號：UL/2010/
    40010 號濫用藥物檢驗報告、編號代碼姓名對照表各一紙附
    卷可稽，被告之自白既有上開證據足資補強，應堪信為真實
    。據此，本案事證明確，被告犯行堪以認定。
三、查被告前因施用毒品案件，經臺灣桃園地方法院以93年度毒
    聲字第527 號裁定送觀察、勒戒後，認有繼續施用毒品之傾
    向，再經上開法院以95年度毒聲字第1676號裁定令入戒治處
    所施以強制戒治，嗣於96年9 月21日執行完畢釋放出所，並
    由臺灣桃園地方法院檢察署檢察官以96年度戒毒偵字第291
    號為不起訴處分確定等情，有臺灣高等法院被告前案紀錄表
    一份在卷可參，其再犯本件施用第一級、第二級毒品之罪，
    係於強制戒治執行完畢釋放後五年內再犯毒品危害防制條例
    第10條第1 項、第2 項之罪，依該條例第23條第2 項規定，
    應逕予論罪科刑。
四、論罪科刑部分：
(一)按海洛因、甲基安非他命分別為毒品危害防制條例第2 條第
    2 項第1 款、第2 款所定之第一級、第二級毒品，故核被告
    所為，係犯上開條例第10條第1 項之施用第一級毒品罪及同
    條第2 項之施用第二級毒品罪。其施用前持有第一級毒品海
    洛因、第二級毒品甲基安非他命之行為，均為其施用之高度
    行為所吸收，而不另論罪。被告以一行為同時施用海洛因及
    甲基安非他命，為想像競合犯，應依刑法第55條規定從一重
    依施用第一級毒品罪處斷。
(二)被告前因轉讓第一級毒品案件，經臺灣高等法院以96年度上
    訴字第1621號刑事判決判處有期徒刑一年四月，減為有期徒
    刑八月，並由最高法院以96年度台上字第6950號刑事判決駁
    回上訴而確定；又因施用第一級、第二級毒品案件，經臺灣
    桃園地方法院以97年度審訴字第2057號刑事判決分別判處有
    期徒刑七月、四月，應執行有期徒刑九月確定；前述各案刑
    期經接續執行後，甫於98年8 月21日縮刑期滿執行完畢乙節
    ，有上開被告前案紀錄表一份在卷可按，其受有期徒刑執行
    完畢後五年內，故意再犯本件有期徒刑以上之罪，為累犯，
    應依刑法第47條第1 項之規定加重其刑。
(三)本院爰審酌被告前已有因施用毒品而經觀察、勒戒、強制戒
    治及論罪科刑之紀錄，有上開被告前案紀錄表一份在卷可按
    ，猶再犯本件施用毒品犯行，可徵其悔意不深，遠離毒品之
    意志薄弱，惟其施用毒品係自戕行為，對他人法益尚無具體
    危害，及其施用毒品之動機，暨犯罪後坦承犯行之態度等一
    切情狀，量處如主文所示之刑，以資懲儆。
據上論斷，應依刑事訴訟法第273 條之1 第1 項、第299 條第1
項前段，毒品危害防制條例第10條第1 項、第2 項，刑法第11條
前段、第55條、第47條第1 項，判決如主文。
本案經檢察官陳旭華到庭執行職務。
中    華    民    國    99    年    9     月    15    日
                  刑事第九庭  法  官 張紹省
上列正本證明與原本無異。
如不服本判決，應於判決送達後10日內敘明上訴理由，向本院提
出上訴狀 (應附繕本) ，上訴於臺灣高等法院。其未敘述上訴理
由者，應於上訴期間屆滿後20日內向本院補提理由書「切勿逕送
上級法院」。
                              書記官 周雅玲
中    華    民    國    99    年    9     月    15    日
附錄本案論罪科刑法條全文：
毒品危害防制條例第10條
施用第一級毒品者，處六月以上五年以下有期徒刑。
施用第二級毒品者，處三年以下有期徒刑。

司法院資訊處製作；財團法人民間司法改革基金會備份。
